臺灣桃園地方法院民事簡易判決
111年度桃簡字第617號
原      告  謝銨栯  
被      告  陳品賢  
上列當事人間請求侵權行為損害賠償(交通)事件，本院於民國11
1年6月14日言詞辯論終結，判決如下：
    主      文
原告之訴及假執行之聲請均駁回。
訴訟費用由原告負擔。
    事實及理由
一、原告主張：被告於民國110年9月1日16時20分許，駕駛車牌
    號碼000-0000號營業半聯結車（下稱肇事車輛），沿國道1
    號南向62公里處向南行駛，因變換車道未打方向燈及緊急煞
    車之過失，致行駛於後方由原告駕駛車牌號碼000-0000號自
    用大貨車（下稱系爭車輛）因而閃避不及，兩車發生碰撞，
    致系爭車輛受損（下稱系爭事故），原告因而支出維修費用
    新臺幣（下同）215,460元，且因維修車輛期間無法使用系
    爭車輛營業，造成營業損失484,540元。爰依民法侵權行為
    之法律關係，提起本件訴訟等語，並聲明：㈠被告應給付原
    告700,000元；㈡願供擔保請准宣告假執行。 
二、被告則以：伊認為伊沒有過失，伊變換車道時有打方向燈，
    伊沒有緊急煞車，肇事車輛是公司車有辦理保險，原告沒有
    去告車行結果跑來告伊等語，資為抗辯，並聲明：原告之訴
    駁回。
三、得心證之理由：
　㈠原告主張兩造於前開時、地，原告駕駛系爭車輛與前方之肇
    事車輛發生碰撞等情，業據原告提出國道公路警察局道路交
    通事故當事人登記聯單、車損照片、估價單在卷為證（見沙
    簡卷第27頁、第31至33頁），被告就此亦不爭執，是此部分
    之事實，堪信為真實。
　㈡按汽車行駛時，駕駛人應注意車前狀況，並隨時採取必要之
    安全措施，道路交通安全規則第94條第3項定有明文。汽車
    行駛高速公路及快速公路，前後兩車間之行車安全距離，在
    正常天候狀況下，大型車：車輛速率之每小時公里數值減二
    十，單位為公尺，高速公路及快速公路交通管制規則第6條
    第1項第2款亦有明文。是汽車行駛於同一車道時，主要應由
    後車保持與前車間隨時可煞停之距離（即行車安全距離），
    並注意車前狀況及隨時採取必要之安全措施，至於前車主要
    是限制其不得任意驟然減速，以避免後方車輛反應不及而追
    撞。此係因汽車行進時，駕駛人之注意力本即集中於車前，
    課以後車駕駛人保持與前車之安全距離、注意車前狀況及隨
    時採取必要安全措施之義務，本較要求前車駕駛人注意車後
    狀況及保持與後方來車安全距離為合理及可行，且因汽車行
    駛時，本有諸多原因（如停紅綠燈、塞車、速限變動等等）
    會導致減速或於車道暫停，不可能加以禁止，倘非任意驟然
    減速或暫停，自非法之所禁，行駛於高速公路內側車道亦同
    ，此時即有賴後車盡其注意車前狀況、保持安全距離及隨時
    採取必要安全措施（即進行減速以避免追撞）之義務，以維
    護行車安全。又因目前汽車均設有煞車燈，可於煞車減速時
    亮起，以提醒後車駕駛人，故倘前車駕駛人基於正常駕駛行
    為而為減速，此時避免追撞之義務即存在於後車駕駛人，後
    車駕駛人如未能及時煞車而追撞前車，即屬後車駕駛人之過
    失。
  ㈢經查，本院依職權勘驗系爭車輛及肇事車輛行車紀錄器錄影
    畫面，由勘驗結果可知事故發生前，被告駕駛肇事車輛行駛
    於高速公路中線車道，原告駕駛系爭車輛行駛於肇事車輛後
    方，兩車原距離約50公尺，隨後系爭車輛逐漸向前接近肇事
    車輛，距離不到10公尺，此時肇事車輛略為向右方偏，肇事
    車輛右後方輪胎約有半個輪胎寬壓在外側車道上，但車身絕
    大部分仍在中線車道，肇事車輛又向左偏，行駛於中線車道
    上，此時兩車距離不到10公尺，肇事車輛向右方向燈閃爍，
    但車身尚未開始變換車道，此時兩車距離不到4公尺，隨即
    系爭車輛向前撞擊肇事車輛，此有本院勘驗筆錄在卷可佐（
    見本院卷第20頁反面至第21頁），兩造對此亦不爭執（見本
    院卷第21反面）。原告主張被告變換車道又退回來，沒有打
    方向燈，在近距離的時候踩煞車緊急煞車等語，惟本院於勘
    驗行車紀錄器錄影畫面時，並未發現系爭事故發生前有肇事
    車輛後方煞車燈亮或是肇事車輛有急遽減速之情形，與原告
    上開主張不符；再者，肇事車輛雖一開始有稍微向右偏駛約
    半個輪胎寬至外側車道，然肇事車輛車身絕大部分仍在中線
    車道之上，原告行駛於肇事車輛後方，本即有注意車前狀況
    及保持行車安全距離之義務，原告卻駕駛系爭車輛行駛於高
    速公路上，並貿然接近前方之肇事車輛少於10公尺；且本院
    勘驗行車紀錄器錄影畫面，於事故發生前皆可清楚於50公尺
    以上之距離看見前方車輛（見本院卷第20頁反面），且當時
    天氣晴、日間自然光線、柏油路面乾燥、無缺陷、無障礙物
    、視距良好等情況，亦有道路交通事故調查表㈠在卷為憑（
    見沙簡卷第45頁），原告並無不能注意之情事，難認原告有
    注意車前狀況並維持行車安全距離，原告亦未隨時採取必要
    安全措施，是本院認系爭事故係因原告行車未注意車前狀況
    、未保持安全距離及未採取必要安全措施所致，此與國道公
    路警察局第一公路警察大隊道路交通事故初步分析研判表認
    定相同（見沙簡卷第41頁），益徵系爭事故係因原告之過失
    所致。
  ㈣綜上，系爭事故並非因被告之過失所致，業經本院認定如前
    ，則本件原告向被告請求侵權行為損害賠償，自屬無據。
四、綜上所述，原告依民法侵權行為之法律關係，請求被告給付
    700,000元，為無理由，應予駁回。又原告之訴既經駁回，
    其假執行之聲請即失所依據，應併予駁回。
五、本件事證已臻明確，兩造其餘攻擊防禦方法及舉證，經本院
    斟酌後，核與判決結果無影響，爰不予一一論述，併此敘明
    。
六、訴訟費用負擔之依據：民事訴訟法第78條。
中　　華　　民　　國　　111 　年　　6 　　月　　29　　日
                  桃園簡易庭  法  官  曾耀緯
以上為正本係照原本作成。
如不服本判決，應於送達後20日內，向本院提出上訴狀並表明上
訴理由，如於本判決宣示後送達前提起上訴者，應於判決送達後
20日內補提上訴理由書（須附繕本）。
如委任律師提起上訴者，應一併繳納上訴審裁判費。
中　　華　　民　　國　　111 　年　　6 　　月　　29　　日
                              書記官  吳宏明